【裁判字號】    98,消債更,617
【裁判日期】    980421
【裁判案由】    聲請更生程序
【裁判全文】
臺灣高雄地方法院民事裁定           98年度消債更字第617號
聲  請  人  甲○○○
上列當事人因消費者債務清理事件聲請更生，本院裁定如下：
    主  文
債務人甲○○○自中華民國九十八年四月二十一日下午五時起開
始更生程序。
命司法事務官進行本件更生程序。
    理  由
一、按債務人與金融機構協商成立者，不得聲請更生或清算，但
    因不可歸責於己之事由，致履行顯有重大困難者，不在此限
    ；本條例施行前，債務人依金融主管機關協調成立之中華民
    國銀行公會會員辦理消費金融案件無擔保債務協商機制與金
    融機構成立之協商，準用前項之規定，消費者債務清理條例
    第151 條第5 項、第6 項分別定有明文。又按「法院開始更
    生程序之裁定，應載明其年、月、日、時，並即時發生效力
    。」、「法院裁定開始更生或清算程序後，得命司法事務官
    進行更生或清算程序，必要時得選任律師、會計師或其他適
    當之自然人或法人一人為監督人或管理人。」，消費者債務
    清理條例第45條第1 項、第16條第1 項分別定有明文。
二、本件聲請人主張：其前向金融機構借款，致累積債務達新台
    幣（下同）2,514,898 元，嗣因不能清償債務，經依金融主
    管機關協調成立之中華民國銀行公會會員辦理消費金融案件
    無擔保債務協商機制與金融機構達成分期還款協議，同意自
    民國95年6 月起，分120 期，每月還款16,515元方式償債，
    而協商成立當時其係任職於愛光塑膠股份有限公司，每月收
    入約20,193元，且因配偶吳金邦罹患肝癌，尚需扶養配偶，
    故於履約第二期協商月付金時，因繳納金額不足而毀諾，顯
    已無法繼續履行協商內容，且其無擔保或無優先權之債務總
    額未逾1200萬元，復未經法院裁定開始清算程序或宣告破產
    ，爰向本院聲請更生等語。
三、經查：聲請人所主張之上開事實，業據其提出財產及收入狀
    況說明書、債權人清冊、附有記事欄註記之全戶戶籍謄本、
    協議書、無擔保債務還款計畫、財團法人金融聯合徵信中心
    當事人綜合信用報告、財政部高雄市國稅局95、96年度綜合
    所得稅各類所得資料清單為證。則聲請人與金融機構既係於
    95年5 月間達成債務協商協議，而其每月收入僅20,193元，
    每月須還款金額竟高達16,515元，參以內政部公告之97年度
    台灣省每人每月最低生活費為9,829 元計算，顯然上開協商
    條件之訂定，並未顧及聲請人基本生活之維持，況聲請人之
    配偶吳金邦確實罹患肝癌需經化學治療，此有高雄榮民總醫
    院診斷證明書可憑，致聲請人因入不敷出，而無力繼續履行
    協商還款條件，顯屬非可歸責於己之事由而毀諾，應屬可採
    。此外，本件又查無債務人有消費者債務清理條例第6 條第
    3 項、第8 條或第46條各款所定駁回更生聲請之事由存在，
    則債務人聲請更生，應屬有據；並依上開規定命司法事務官
    進行本件更生程序，爰裁定如主文。
中    華    民    國    98    年    4     月    21    日
              民事第一庭    法  官  郭瓊徽
上為正本係依原本作成。
不得抗告。
本裁定已於98年4 月21日下午5 時公告。
中    華    民    國    98    年    4     月    21    日
                            書記官  簡文清


司法院資訊處製作；財團法人民間司法改革基金會備份。
